# 关于模拟合并报表的问题

提问人：我心 飞 翔 时间：2022-04-19 21:09:48
请问我公司（国企））接收一校产企业，基准日为 2020 年 12 月 31 日，该校产企业旗下有多家子公司，但部分子公司将于 2021 年剥离出去不纳入接收范围，基于此，清产核资审计需编制模拟合并报表，剔除拟剥离的企业。请问是否可以编制模拟合并报表作为划转的转让价值？

回答人：chenyiwei
这种报表是基于特殊目的编制的特殊用途（专项）财务报表。能否接受以特殊基础报表作为划转基础，取决于委托方（特别是上级和审批机关）的接受程度。建议事先与该报表的预定使用者沟通确认。